Config:
  hfst:
    Gen: ../../../src/generator-gt-norm.hfst
    Morph: ../../../src/analyser-gt-norm.hfst
  xerox:
    Gen: ../../../src/generator-gt-norm.xfst
    Morph: ../../../src/analyser-gt-norm.xfst
    App: lookup

Tests:

  Verb - ta kún - ENGLISH : # CLASS_UN_STEM_1

     ta kún+V+Sg+Impv: ta kún
     ta kún+V+Imm+Pres: ta kún.ga
     ta kún+V+Interr+Simp+Pres: ta kún
     ta kún+V+Simp+Pres: ta kún.gang
     ta kún+V+Dir+Past: ta kún.gan
     ta kún+V+Rel: ta kúns
     ta kún+V+NonFact: ta kúnang
     ta kún+V+Interr+Pres+Hab: ta kún.gang
     ta kún+V+Pres+Hab: ta kún.ganggang
     ta kún+V+Pres+Hab+NonFact: ta kún.gangang
     ta kún+V+Dir+Past+Hab: ta kún.giinii
     ta kún+V+Interr+Past+Hab: ta kún.gaangaa
     ta kún+V+Indir+Past+Hab: ta kún.gaangaan
     ta kún+V+Interr+Fut+Long: ta kúnäsaa
     ta kún+V+Interr+Fut+Short: ta kúnäs
     ta kún+V+Simp+Fut: ta kúnäsaang
     ta kún+V+Imm+Fut: ta kúnäsga
     ta kún+V+Rel+Fut: ta kúnäsaas
     ta kún+V+Fut+NonFact: ta kúnäsaa.ang
     ta kún+V+Interr+Near+Fut: ta kúnang k̲asaʼáa
     ta kún+V+Near+Fut: ta kúnang k̲asaʼáang
     ta kún+V+Interr+VNear+Fut: ta kúnang k̲asaasdláa
     ta kún+V+VNear+Fut: ta kúnang k̲asaasdláang
     ta kún+V+Bias+Imm+Pres: ta kúnʼuuj
     ta kún+V+Bias+Simp+Pres: ta kúnʼuujang
     ta kún+V+Res: ta kúnäsaaʼuujang
     ta kún+V+Bias+Interr+Pres: ta kúnʼus
     ta kún+V+Bias+Interr+Past: ta kúnʼujaa
     ta kún+V+Bias+Interr+Past+Hab: ta kúnʼuujaangaa
     ta kún+V+Bias+Interr+Fut: ta kúnäsaaʼus
     ta kún+V+Cert+Fut: ta kúnäsaaʼahlans
     ta kún+V+Fut+Rflx+Interr: ta kúnäseehl
     ta kún+V+Pl+Impv: ta kúnʼuu
     ta kún+V+3pl+Imm+Pres: ta kúnʼwaa
     ta kún+V+3pl+Interr+Simp+Pres: ta kúnʼwaa
     ta kún+V+3pl+Simp+Pres: ta kúnʼwaang
     ta kún+V+3pl+Dir+Past: ta kúnʼwägan
     ta kún+V+3pl+Interr+Past: ta kúnʼaawaa
     ta kún+V+3pl+Indir+Past: ta kúnʼaawaan
     ta kún+V+3pl+Rel: ta kúnʼwaas
     ta kún+V+3pl+Rel+Evid: ta kúnʼaawaas
     ta kún+V+3pl+NonFact: ta kúnʼwaa.ang
     ta kún+V+3pl+Past+NonFact: ta kúnʼaawaa.ang
     ta kún+V+3pl+Interr+Pres+Hab: ta kún.gangʼwaa
     ta kún+V+3pl+Pres+Hab: ta kún.gangʼwaang
     ta kún+V+3pl+Pres+Hab+NonFact: ta kún.gangʼwaa.ang
     ta kún+V+3pl+Dir+Past+Hab: ta kúnʼwägiinii
     ta kún+V+3pl+Interr+Past+Hab: ta kúnʼwägaangaa
     ta kún+V+3pl+Indir+Past+Hab: ta kúnʼwägaangaan
     ta kún+V+3pl+Interr+Fut+Long: ta kúnʼwaaäsaa
     ta kún+V+3pl+Interr+Fut+Short: ta kúnʼwaaäs
     ta kún+V+3pl+Simp+Fut: ta kúnʼwaaäsaang
     ta kún+V+3pl+Imm+Fut: ta kúnʼwaaäsga
     ta kún+V+3pl+Rel+Fut: ta kúnʼwaaäsaas
     ta kún+V+3pl+Fut+NonFact: ta kúnʼwaaäsaa.ang
     ta kún+V+3pl+Interr+Near+Fut: ta kúnʼwaa.ang k̲asaʼáa
     ta kún+V+3pl+Near+Fut: ta kúnʼwaa.ang k̲asaʼáang
     ta kún+V+3pl+Interr+VNear+Fut: ta kúnʼwaa.ang k̲asaasdláa
     ta kún+V+3pl+VNear+Fut: ta kúnʼwaa.ang k̲asaasdláang
     ta kún+V+3pl+Bias+Imm+Pres: ta kúnʼwaaʼuuj
     ta kún+V+3pl+Bias+Simp+Pres: ta kúnʼwaaʼuujang
     ta kún+V+3pl+Res: ta kúnʼwaaäsaaʼuujang
     ta kún+V+3pl+Bias+Interr+Pres: ta kúnʼwaaʼus
     ta kún+V+3pl+Bias+Interr+Past: ta kúnʼwaaʼujaa
     ta kún+V+3pl+Bias+Interr+Past+Hab: ta kúnʼwaaʼuujaangaa
     ta kún+V+3pl+Bias+Interr+Fut: ta kúnʼwaaäsaaʼus
     ta kún+V+3pl+Cert+Pres: ta kúnʼwaaʼahlanggang
     ta kún+V+3pl+Cert+Past: ta kúnʼwaaʼahlanggan
     ta kún+V+3pl+Cert+Past+Hab: ta kúnʼwaaʼahlanggiinii
     ta kún+V+3pl+Cert+Fut: ta kúnʼwaaäsaaʼahlans
     ta kún+V+3pl+Cert+Rel: ta kúnʼwaaʼahlans
     ta kún+V+3pl+Ints+Past: ta kúnʼaawaaʼahlang
     ta kún+V+3pl+Cont: ta kúnʼaawaaʼahlanggaa
     ta kún+V+3pl+Ctfact+Pres: ta kúnʼaawaaʼahlanggang
     ta kún+V+3pl+Rflx: ta kúnʼwaaʼahl
     ta kún+V+3pl+Fut+Rflx+Interr: ta kúnʼwaaäseehl
     ta kún+V+Neg+Sg+Impv: ta kúnʼang
     ta kún+V+Neg+Imm+Pres: ta kúnʼangga
     ta kún+V+Neg+Interr+Simp+Pres: ta kúnʼang
     ta kún+V+Neg+Simp+Pres: ta kúnʼanggang
     ta kún+V+Neg+Dir+Past: ta kúnʼanggan
     ta kún+V+Neg+Interr+Past: ta kúnʼaangaa
     ta kún+V+Neg+Indir+Past: ta kúnʼaangaan
     ta kún+V+Neg+Rel: ta kúnʼans
     ta kún+V+Neg+Rel+Evid: ta kúnʼaangaas
     ta kún+V+Neg+NonFact: ta kúnʼangang
     ta kún+V+Neg+Past+NonFact: ta kúnʼaangaa.ang
     ta kún+V+Neg+Interr+Pres+Hab: ta kúnʼanggang
     ta kún+V+Neg+Pres+Hab: ta kún.gangʼanggang
     ta kún+V+Neg+Pres+Hab+NonFact: ta kún.gangʼangang
     ta kún+V+Neg+Dir+Past+Hab: ta kúnʼanggiinii
     ta kún+V+Neg+Interr+Past+Hab: ta kúnʼanggaangaa
     ta kún+V+Neg+Indir+Past+Hab: ta kúnʼanggaangaan
     ta kún+V+Neg+Interr+Fut+Long: ta kúnʼangäsaa
     ta kún+V+Neg+Interr+Fut+Short: ta kúnʼangäs
     ta kún+V+Neg+Simp+Fut: ta kúnʼangäsaang
     ta kún+V+Neg+Imm+Fut: ta kúnʼangäsga
     ta kún+V+Neg+Rel+Fut: ta kúnʼangäsaas
     ta kún+V+Neg+Fut+NonFact: ta kúnʼangäsaa.ang
     ta kún+V+Neg+Interr+Near+Fut: ta kúnang k̲asaaʼáng
     ta kún+V+Neg+Near+Fut: ta kúnang k̲asaaʼánggang
     ta kún+V+Neg+Interr+VNear+Fut: ta kúnang k̲asaasdläʼáng
     ta kún+V+Neg+VNear+Fut: ta kúnang k̲asaasdläʼánggang
     ta kún+V+Neg+Bias+Imm+Pres: ta kúnʼangʼuuj
     ta kún+V+Neg+Bias+Simp+Pres: ta kúnʼangʼuujang
     ta kún+V+Neg+Res: ta kúnʼangäsaaʼuujang
     ta kún+V+Neg+Bias+Interr+Pres: ta kúnʼangʼus
     ta kún+V+Neg+Bias+Interr+Past: ta kúnʼangʼujaa
     ta kún+V+Neg+Bias+Interr+Past+Hab: ta kúnʼangʼuujaangaa
     ta kún+V+Neg+Bias+Interr+Fut: ta kúnʼangäsaaʼus
     ta kún+V+Neg+Cert+Pres: ta kúnʼaangʼahlanggang
     ta kún+V+Neg+Cert+Past: ta kúnʼaangʼahlanggan
     ta kún+V+Neg+Cert+Past+Hab: ta kúnʼaangʼahlanggiinii
     ta kún+V+Neg+Cert+Fut: ta kúnʼangäsaaʼahlans
     ta kún+V+Neg+Cert+Rel: ta kúnʼaangʼahlans
     ta kún+V+Neg+Ints+Past: ta kúnʼaangaaʼahlang
     ta kún+V+Neg+Cont: ta kúnʼaangaaʼahlanggaa
     ta kún+V+Neg+Ctfact+Pres: ta kúnʼaangaaʼahlanggang
     ta kún+V+Neg+Rflx: ta kúnʼaangʼahl
     ta kún+V+Neg+Fut+Rflx+Interr: ta kúnʼangäseehl
     ta kún+V+Neg+Pl+Impv: ta kúnʼangʼuu
     ta kún+V+Neg+3pl+Imm+Pres: ta kúnʼangʼwaa
     ta kún+V+Neg+3pl+Interr+Simp+Pres: ta kúnʼangʼwaa
     ta kún+V+Neg+3pl+Simp+Pres: ta kúnʼangʼwaang
     ta kún+V+Neg+3pl+Dir+Past: ta kúnʼangʼwägan
     ta kún+V+Neg+3pl+Interr+Past: ta kúnʼangʼaawaa
     ta kún+V+Neg+3pl+Indir+Past: ta kúnʼangʼaawaan
     ta kún+V+Neg+3pl+Rel: ta kúnʼangʼwaas
     ta kún+V+Neg+3pl+Rel+Evid: ta kúnʼangʼaawaas
     ta kún+V+Neg+3pl+NonFact: ta kúnʼangʼwaa.ang
     ta kún+V+Neg+3pl+Past+NonFact: ta kúnʼangʼaawaa.ang
     ta kún+V+Neg+3pl+Interr+Pres+Hab: ta kún.gangʼangʼwaa
     ta kún+V+Neg+3pl+Pres+Hab: ta kún.gangʼangʼwaang
     ta kún+V+Neg+3pl+Pres+Hab+NonFact: ta kún.gangʼangʼwaa.ang
     ta kún+V+Neg+3pl+Dir+Past+Hab: ta kúnʼangʼwägiinii
     ta kún+V+Neg+3pl+Interr+Past+Hab: ta kúnʼangʼwägaangaa
     ta kún+V+Neg+3pl+Indir+Past+Hab: ta kúnʼangʼwägaangaan
     ta kún+V+Neg+3pl+Interr+Fut+Long: ta kúnʼangʼwaaäsaa
     ta kún+V+Neg+3pl+Interr+Fut+Short: ta kúnʼangʼwaaäs
     ta kún+V+Neg+3pl+Simp+Fut: ta kúnʼangʼwaaäsaang
     ta kún+V+Neg+3pl+Imm+Fut: ta kúnʼangʼwaaäsga
     ta kún+V+Neg+3pl+Rel+Fut: ta kúnʼangʼwaaäsaas
     ta kún+V+Neg+3pl+Fut+NonFact: ta kúnʼangʼwaaäsaa.ang
     ta kún+V+Neg+3pl+Interr+Near+Fut: ta kúnʼwaa.ang k̲asaaʼáng
     ta kún+V+Neg+3pl+Near+Fut: ta kúnʼwaa.ang k̲asaaʼánggang
     ta kún+V+Neg+3pl+Interr+VNear+Fut: ta kúnʼwaa.ang k̲asaasdläʼáng
     ta kún+V+Neg+3pl+VNear+Fut: ta kúnʼwaa.ang k̲asaasdläʼánggang
     ta kún+V+Neg+3pl+Bias+Imm+Pres: ta kúnʼangʼwaaʼuuj
     ta kún+V+Neg+3pl+Bias+Simp+Pres: ta kúnʼangʼwaaʼuujang
     ta kún+V+Neg+3pl+Res: ta kúnʼangʼwaaäsaaʼuujang
     ta kún+V+Neg+3pl+Bias+Interr+Pres: ta kúnʼangʼwaaʼus
     ta kún+V+Neg+3pl+Bias+Interr+Past: ta kúnʼangʼwaaʼujaa
     ta kún+V+Neg+3pl+Bias+Interr+Past+Hab: ta kúnʼangʼwaaʼuujaangaa
     ta kún+V+Neg+3pl+Bias+Interr+Fut: ta kúnʼangʼwaaäsaaʼus
     ta kún+V+Neg+3pl+Cert+Pres: ta kúnʼangʼwaaʼahlanggang
     ta kún+V+Neg+3pl+Cert+Past: ta kúnʼangʼwaaʼahlanggan
     ta kún+V+Neg+3pl+Cert+Past+Hab: ta kúnʼangʼwaaʼahlanggiinii
     ta kún+V+Neg+3pl+Cert+Fut: ta kúnʼangʼwaaäsaaʼahlans
     ta kún+V+Neg+3pl+Cert+Rel: ta kúnʼangʼwaaʼahlans
     ta kún+V+Neg+3pl+Ints+Past: ta kúnʼangʼaawaaʼahlang
     ta kún+V+Neg+3pl+Cont: ta kúnʼangʼaawaaʼahlanggaa
     ta kún+V+Neg+3pl+Ctfact+Pres: ta kúnʼangʼaawaaʼahlanggang
     ta kún+V+Neg+3pl+Rflx: ta kúnʼangʼwaaʼahl
     ta kún+V+Neg+3pl+Fut+Rflx+Interr: ta kúnʼangʼwaaäseehl

